# 求教，合并报表因提长投准备合并出现借方差额的问题

提问人：飒露紫 时间：2014-03-12 15:53:14
客户甲对A公司长期股权投资原值 1000 万，后因政策原因A公司被划转，客户甲对A不具有控制和影响提取长期股权投资减值准备 800万元。去年A公司改制又被划回客户甲，甲未出资一分钱又对A公司拥有控制权，需要合并报表。合并时如果按减去减值准备净值合并 会出现借方差额，该怎么办？
如： 借:实收资本 1600 万 未分配利润 400 万 合并价差 -1200万 贷：长期股权投资 200 （1000-800 ） 少数股东权益 600

回答人：chenyiwei
请你把整个交易的详细背景描述清楚，尤其是以前为何计提减值准备。

提问人：飒露紫 时间：2014-03-12 22:44:51
谢谢回复。客户甲集团属于市级集体企业，有一下属A公司由于政府政策原因，十多年前被剥离，划归区级街道管理，该集团对A公司完全丧失控制权，也不再是A公司的股东。甲集团在转换新会计准则时提取了减值准备（提取了长期股权投资原值的90%）。去年A公司改制重新归甲集团管理，成为甲集团的子公司（甲占80%股权）。目前甲集团合并报表需要合并A公司，就出现借方差额的问题，该怎么处理？请指教！谢谢！

回答人：chenyiwei
为何当初剥离出去时，不是将投资全部转销，而是采用了计提减值准备（且仅是部分计提）的方式？ 后续改制后的重新进入是无偿划入还是购入？从新准则概念出发，重新取得控制权是否应作为非同一控制下合并，且新取得的投资和原有的投资应该是没有关联的？总之似乎不应出现你说的问题，你说的问题可能与前期对原有投资的转出处理不恰当有关。

提问人：飒露紫 时间：2014-03-13 10:57:02
当初剥离为什么不转销已经无法查清，现在就是处于提减值准备的状态。去年改制算是无偿划入吧，实际上A公司也是集体企业，改制前账面最大股东还是甲集团，但当时A公司属于独立运营，甲集团不控制A公司。去年改制时应该算A公司自愿回归并入甲集团，就突然变为甲集团子公司了。改制时甲集团也没有再次出资，原投资与目前状态应该算有关联吧，毕竟A公司账面股东还是甲集团，否则也回不到甲集团。目前就是这种情况，属于历史遗留问题，不太符合正常行为。现在需要合并报表，我实在不知是将借方这个差额算负商誉列示，还是转到未分配利润，或是其他处理办法，请给个参考意见，谢谢。

回答人：chenyiwei
无论如何，原先在投资已转出的情况下继续保留账面价值和减值准备应是不妥的。还是建议把该差错更正以后（解决历史上形成的账务处理错误问题），再按照正常的途径处理，这样应该不会出现该借方差额之类的特殊问题了。